臺灣板橋地方法院刑事判決　　　　　　 100年度易字第2235號
公　訴　人　臺灣板橋地方法院檢察署檢察官
被　　　告　周世宗
上列被告因違反毒品危害防制條例案件，經檢察官提起公訴（10
0 年度毒偵字第2938號），經本院裁定進行簡式審判程序，判決
如下：
    主  文
周世宗施用第二級毒品，累犯，處有期徒刑伍月，如易科罰金，
以新臺幣壹仟元折算壹日。扣案之甲基安非他命殘渣袋個內之
甲基安非他命殘渣，沒收銷燬之；扣案之甲基安非他命殘渣袋
個及安非他命玻璃球吸食器壹組，均沒收。
    事  實
一、周世宗前於民國87年間因施用毒品案件，經依本院裁定送觀
    察、勒戒後，認無繼續施用毒品之傾向，於87年7 月14日釋
    放出所，經臺灣板橋地方法院檢察署檢察官以87年度偵字第
    17220 號為不起訴處分確定。再於94年間因施用毒品案件，
    經本院以94年度毒聲字第833 號裁定送觀察、勒戒後，認有
    繼續施用毒品之傾向，再經本院以94年度毒聲字第1345號裁
    定令入戒治處所施以強制戒治，於95年3 月7 日執行完畢釋
    放，並由臺灣板橋地方法院檢察署檢察官以95年度戒毒偵字
    第120 號為不起訴處分確定。復於95年間因施用毒品案件，
    經本院以95年度簡字第4882號判決判處有期徒刑5 月確定，
    嗣經本院以97年度聲減字第369 號裁定減為有期徒刑2 月又
    15日，並與另案竊盜罪之有期徒刑2 年3 月、贓物罪經減刑
    後之有期徒刑2 月，合併定應執行刑為有期徒刑2 年5 月又
    15日確定，於97年11月25日縮短刑期假釋出監並交付保護管
    束，至98年4 月13日保護管束期滿未經撤銷假釋，其未執行
    之刑，以已執行論。詎仍不知戒除毒癮，基於施用第二級毒
    品甲基安非他命之犯意，於100 年4 月10日下午11時許，在
    新北市○○區鎮○街3 之3 號某賓館內，以將甲基安非他命
    放入玻璃球吸食器內燒烤吸食其煙霧之方式，施用甲基安非
    他命1 次。嗣於翌（11）日下午7 時30分許，在新北市○○
    區○○路與大智街為警緝獲，並查獲被告所有供施用之安非
    他命玻璃球吸食器1 組、施用剩餘之甲基安非他命殘渣袋3
    個，經警方採集其尿液送檢，結果呈甲基安非他命陽性反應
    ，始悉上情。
二、案經新北市政府警察局三重分局移送臺灣板橋地方法院檢察
    署檢察官偵查起訴。
    理  由
一、本件被告周世宗所犯係死刑、無期徒刑、最輕本刑為三年以
    上有期徒刑以外之罪，其於準備程序中就被訴事實為有罪之
    陳述，經本院告知簡式審判程序之旨，並聽取公訴人、被告
    之意見後，經本院裁定進行簡式審判程序，合先敘明。
二、認定犯罪事實所憑證據及理由
（一）上揭施用第二級毒品犯行之事實，業據被告周世宗於本院
      審理時坦承不諱（見本院100 年8 月9 日準備程序筆錄第
      2-3 頁、簡式審判筆錄第2 、4 頁），核與被告於警詢及
      偵查中所為自白【見100 年度毒偵字第2938號卷（下稱偵
      卷）第5 、25-26 頁】相合。
（二）被告於100 年4 月11日為警查獲予以採集其尿液檢體（代
      碼編號為C0000000），經送臺灣檢驗科技股份有限公司以
      酵素免疫分析法初步檢驗，再以氣相層析／質譜儀法確認
      檢驗後，確呈安非他命類（安非他命、甲基安非他命）陽
      性反應一節，有新北市政府警察局三重分局查獲毒品案件
      被移送者姓名、代碼對照表、尿液檢體監管紀錄表、臺灣
      檢驗科技股份有限公司100 年4 月28日、報告編號UL/201
      1/00000000號濫用藥物檢驗報告各1 份在卷可稽（見偵卷
      第15、51、52頁）。
（三）按「尿液毒品檢驗…若能使用先進之氣相層析質譜儀分析
      法確認，則可完全排除偽陽性之干擾，為目前最具公信力
      的檢驗方法。」等語，有法務部調查局第六處87年9 月29
      日（87）發技（一）字第87074574號函附卷為憑，足見前
      揭臺灣檢驗科技股份有限公司所使用之檢驗方法已可完全
      排除毒品偽陽性之干擾，其檢驗結果堪以採信；而「甲基
      安非他命經口服投與後約百分之70於24小時內自尿液中排
      出，約百分之90於96小時內自尿液中排出，甲基安非他命
      之檢出與其投與方式、投與量、個人體質、採尿時間及檢
      測儀器之精密度等諸多因素有關，惟依上述資料推斷，最
      長可能不會超過4 日」等情，此有行政院衛生署藥物食品
      檢驗局（81）藥檢壹字第001156號函1 紙附卷可憑。
（四）又員警於100 年4 月11日下午7 時30分許，在新北市○○
      區○○路與大智街口，在被告攜帶之側背包內查扣被告所
      有供施用毒品犯行用之安非他命玻璃球吸食器1 組、施用
      剩餘之甲基安非他命殘渣袋3 個等情，業經被告於警詢供
      述明確（見偵卷第4 背面頁），復有新北市政府警察局三
      重分局搜索、扣押筆錄、扣押物品目錄表各1 份及扣案物
      品照片1 張在卷可稽（見偵卷第6-8 、9 、16頁），並有
      上揭扣案物品可資佐證。
（五）綜上所述，被告之尿液經以氣相層析質譜儀分析法檢驗，
      既呈安非他命類（安非他命、甲基安非他命）陽性反應，
      佐以上函示，並有扣案物品可稽，顯見被告於本院審理時
      所坦承其於上揭事實欄所述之時、地及施用方式，施用甲
      基安非他命一節，應與事實相符而值採信。
（六）按毒品危害防制條例於92年7 月9 日修正公布，自93年1
      月9 日施行，其中第20條、第23條將施用毒品之刑事處遇
      程序，區分為「初犯」及「五年內再犯」、「五年後再犯
      」。依其立法理由之說明：「初犯」，經觀察、勒戒或強
      制戒治後，應為不起訴處分或不付審理之裁定；經觀察、
      勒戒或強制戒治執行完畢釋放後，「五年內再犯」者，因
      其再犯率甚高，原實施之觀察、勒戒及強制戒治既已無法
      收其實效，爰依法追訴或裁定交付審理。至於經觀察、勒
      戒或強制戒治執行完畢釋放後，「五年後再犯」者，前所
      實施之觀察、勒戒或強制戒治已足以遮斷其施用毒品之毒
      癮，為期自新及協助其斷除毒癮，仍適用「初犯」規定，
      先經觀察、勒戒或強制戒治之程序。從而依修正後之規定
      ，僅限於「初犯」及「五年後再犯」二種情形，始應先經
      觀察、勒戒或強制戒治程序。倘被告於五年內已再犯，經
      依法追訴處罰，縱其第三次（或第三次以上）再度施用毒
      品之時間，在初犯經觀察、勒戒或強制戒治執行完畢釋放
      五年以後，已不合於「五年後再犯」之規定，且因已於「
      五年內再犯」，顯見其再犯率甚高，原實施觀察、勒戒或
      強制戒治，已無法收其實效，即應依該條例第10條處罰（
      最高法院95年度第7 次刑事庭會議決議要旨參照）。查以
      ，被告前於94年間因施用毒品案件，經本院以94年度毒聲
      字第833 號裁定送觀察、勒戒後，認有繼續施用毒品之傾
      向，再經本院以94年度毒聲字第1345號裁定令入戒治處所
      施以強制戒治，於95年3 月7 日執行完畢釋放，並由臺灣
      板橋地方法院檢察署檢察官以95年度戒毒偵字第120 號為
      不起訴處分確定（初犯），於執行完畢釋放後5 年內，再
      於95年間另犯施用毒品犯行，並經法院論罪科刑如上所述
      等情，有臺灣高等法院被告前案紀錄表1 份在卷可稽，被
      告於初犯經強制戒治執行完畢釋放5 年以內，再犯施用毒
      品罪，依上開說明，本案再犯已非毒品危害防制條例第23
      條第2 項規定之「5 年後再犯」類型，應依法訴追處罰。
      綜上所述，本案事證明確，被告犯行堪以認定，應予依法
      論科。
三、論罪科刑
（一）罪名：甲基安非他命屬毒品危害防制條例第2 條第2 項第
      2 款所規定之第二級毒品；核被告於上揭時、地施用甲基
      安非他命之行為，係犯毒品危害防制條例第10條第2 項施
      用第二級毒品罪。
（二）吸收關係：被告上揭為施用而於施用前後持有第二級毒品
      之低度行為，為施用第二級毒品之高度行為所吸收，均不
      另論罪。
（三）累犯：查被告有如事實欄一所述之前案刑事犯罪執行紀錄
      ，有臺灣高等法院被告前案紀錄表1 份附卷可稽，其於上
      開有期徒刑執行完畢後5 年內，故意再犯本件有期徒刑以
      上之罪，依刑法第47條第1 項之規定，論以累犯，並加重
      其刑。
（四）量刑：爰審酌被告前已因施用毒品犯行經觀察、勒戒、強
      制戒治及受刑罰制裁處遇之程序，本應知所惕勵，卻仍漠
      視法令禁制再犯本罪，顯未知所戒慎，惟衡其施用毒品所
      生危害，實以自戕身心健康為主，對於他人生命、身體、
      財產等法益，尚無明顯而重大之實害，暨其犯罪後坦認犯
      行之態度等一切情狀，論處如主文所示之刑，並諭知易科
      罰金折算標準，以示懲儆。
（五）沒收銷燬及沒收：上揭扣案之甲基安非他命殘渣袋3 個中
      之甲基安非他命殘渣，係查獲之第二級毒品，不問屬於犯
      人與否，依毒品危害防制條例第18條第1 項前段規定沒收
      銷燬之。又查扣之安非他命玻璃球吸食器1 組、甲基安非
      他命殘渣袋3 個，被告於本院審理時供陳扣案物品是伊所
      有用來施用甲基安非他命等語（見本院100 年8 月9 日準
      備程序筆錄第3 頁、簡式審判筆錄第2 頁），應認係被告
      所有，用於本件施用毒品犯行所用之物，應依刑法第38條
      第1 項第2 款之規定宣告沒收。
據上論斷，應依刑事訴訟法第273 條之1 第1 項、第299 條第1
項前段，毒品危害防制條例第10條第2 項、第18條第1 項前段，
刑法第11條、第47條第1 項、第41條第1 項前段、第38條第1 項
第2 款，判決如主文。
本案經檢察官黃怡華到庭執行職務。
中    華    民    國    100    年    8    月    26    日
                  刑事第二十一庭  法  官  方鴻愷
以上正本證明與原本無異。
如不服本判決應於收受判決後10日內向本院提出上訴書狀，並應
敘述具體理由。其未敘述上訴理由者，應於上訴期間屆滿後20日
內向本院補提理由書（均須按他造當事人之人數附繕本）「切勿
逕送上級法院」。
                                  書記官  江怡萱
中    華    民    國   100    年    8     月    29    日
附錄本案論罪科刑法條全文：
毒品危害防制條例第10條
施用第一級毒品者，處6 月以上5 年以下有期徒刑。
施用第二級毒品者，處3 年以下有期徒刑。